臺灣臺東地方法院刑事判決　　　　　　　　96年度訴字第91號
公　訴　人　臺灣臺東地方法院檢察署檢察官
被　　　告　乙○○
　　　　　　　　　　(現於臺灣臺東監獄泰源分監執行中)
上列被告因施用毒品案件，經檢察官提起公訴 (95年度毒偵字第
173號)，被告於本院準備程序進行中就被訴事實為有罪之陳述，
經本院合議庭裁定由受命法官獨任進行簡式審判程序，並判決如
下:
    主      文
乙○○施用第一級毒品，累犯，處有期徒刑壹年，扣案之甲基安
非他命壹小包 (毛重零點肆公克、淨重零點貳公克）沒收銷燬之
。
    犯罪事實及理由
一、犯罪事實:
(一)乙○○前於民國87年間，因施用毒品案件，經臺灣板橋地方
    法院以87年度毒聲字第1600號裁定令入戒治處所施以強制戒
    治，嗣經同法院裁定停止強制戒治，所餘戒治期間付保護管
    束，於88年8月30日保護管束期滿，由臺灣高雄地方法院檢
    察署檢察官於89年8月11日以89年度戒毒偵字第534號為不起
    訴處分確定。乙○○於92年3月間，復又連續施用第一級毒
    品海洛因及第二級毒品甲基安非他命多次，經臺灣板橋地方
    法院檢察署檢察官於92年6月17日以92年度毒偵字第1038號
    、1618號違反毒品危害防制條例案件提起公訴並聲請強制戒
    治，臺灣板橋地方法院於92年5月28日以該院92年度毒聲字
    第1696號裁定令入勒戒處所強制戒治，並於同年7月31日以
    92年度訴字第1716號判處有期徒刑1年確定，於同年9月26
    日執行強制戒治。嗣毒品危害防制條例於92年7月9日修正，
    於93年1月9日施行，乙○○強制戒治部分同日釋放，並即入
    監服刑。乙○○於94年2月2日假釋出獄，於94年3月21日假
    釋期滿視為已執行完畢。詎乙○○仍不知悔改，明知海洛因
    、甲基安非他命 (起訴書誤載為安非他命)分別為毒品危害
    防制條例第2條第2項第1、2款所定之第一級及第二級毒品，
    依法均不得施用、持有，竟基於施用海洛因及甲基安非他命
    之犯意，於94年7月13日下午2時許，在臺北縣新莊市○○街
    某處所，以將第一級毒品海洛因及第二級毒品甲基安非他命
    混合置於玻璃球內燒烤吸食氣體之方式，施用第一級毒品海
    洛因及第二級毒品甲基安非他命共1次。嗣於同日下午15時
    10分許，在臺北縣新莊市○○路287巷1弄口，經警盤檢查獲
    並當場扣得甲基安非他命1小包 (毛重0.4 公克、淨重0.2公
    克)，且於採尿送驗後，乙○○尿液中均呈嗎啡及甲基安非
    他命陽性反應，始悉上情。
(二)案經臺北市政府警察局萬華分局移請臺灣板橋地方法院檢察
    署檢察官報請臺灣高等法院檢察署檢察長核轉臺灣臺東地方
    法院檢察署檢察官偵查起訴。
二、認定犯罪事實所憑之證據及理由:
(一)被告於本院準備程序及審理時自白前揭之犯行。
(二)臺北市政府警察局偵辦毒品案件尿液檢體委驗單及台灣檢驗
    科技股份有限公司濫用藥物尿液檢驗報告各1紙: 證明被告
    於94年7月13日，經臺北市政府警察局萬華分局採集其尿液
    送驗後，檢出嗎啡類陽性及甲基安非他命陽性反應之事實。
(三)臺北市政府警察局萬華分局查獲涉嫌毒品危害防制條例毒品
    初步鑑驗報告單及照片各1紙: 證明扣案之甲基安非他命1小
    包 (毛重0.4公克、淨重0.2公克)確為甲基安非他命無誤之
    事實。
(四)被告有犯罪事實欄所載觀察勒戒、強制戒治及科刑之前科，
    有臺灣高等法院被告前案紀錄表1份在卷可稽。
(五)當場由被告短褲口袋內扣得甲基安非他命1小包 (毛重0.4公
    克、淨重0.2公克)之事實。
(六)由上述各節參互佐證，被告自白核與事實相符，應堪採信，
    本件事證明確，被告犯行堪以認定，應依法論科。
三、論罪與科刑：
(一)本件被告乙○○所犯係死刑、無期徒刑、最輕本刑為3年以
    上有期徒刑以外之罪，且非高等法院管轄之第一審案件，而
    被告於本院行準備程序中就被訴事實為有罪之陳述，經告知
    被告簡式審判程序之旨並聽取當事人意見後，本院合議庭依
    刑事訴訟法第273條之1第1項規定，裁定由受命法官獨任進
    行簡式審判程序，合先敘明。
(二)被告行為後，刑法及其施行法於95年7月1日修正施行。修正
    後刑法第2條第1項之規定係規範行為後法律變更所生新舊法
    律比較適用之準據法，雖亦經修正，但因屬適用法律之準據
    法，本身尚無比較新舊法之問題，應一律適用修正後刑法第
    2條第1項之規定，為從舊從輕之比較。而刑法修正之比較新
    舊法，應就罪刑有關之共犯、未遂犯、想像競合犯、牽連犯
    、連續犯、結合犯，以及累犯加重、自首減輕暨其他法定加
    減原因 (如身分加減)與加減例等一切情形，本於統一性及
    整體性原則，綜其全部罪刑之結果而為比較 (最高法院95年
    度第8次刑事庭會議決議參照)。茲就本案罪刑涉及法律變更
    之部分，比較新、舊法如下：
  1.被告行為後，刑法第47條關於累犯加重刑度之規定業有修正
    ，限於行為人之再犯係出於故意者，始有累犯加重規定之適
    用，惟查被告係於有期徒刑執行完畢後5年以內故意再犯本
    案，經適用上開新舊法比較結果，對被告而言並無較有利之
    情形，參酌最高法院95年度第21次刑事庭會議決議意旨，自
    應適用裁判時法律即修正後刑法第47條第1項規定論處。
  2.刑法第55條想像競合犯部分，修正後增列但書規定，惟此乃
    法理之明文化，對被告言並無利或不利之情形，參酌最高法
    院95年度第21次刑事庭會議決議意旨，應適用裁判時法即修
    正後刑法第55條論之。
  3.綜上比較結果，本件應適用裁判時法即修正後刑法之相關規
    定論處。
(三)按海洛因、甲基安非他命分別為毒品危害防制條例第2條第2
    項第1款、第2款所明定之第一級毒品和第二級毒品，不得非
    法持有、施用。核被告乙○○所為，係犯毒品危害防制條例
    第10條第1項施用第一級毒品罪及同條例第10條第2項施用第
    二級毒品罪。被告持有上開海洛因及甲基安非他命之低度行
    為，為其持以施用上開海洛因及甲基安非他命之高度行為所
    吸收，不另論擬。被告同時施用第一級毒品海洛因、第二級
    毒品甲基安非他命所為，係1行為觸犯數罪名，為想像競合
    犯，依刑法第55條之規定，應從一重依施用第一級毒品罪論
    處。又被告有如犯罪事實欄所載之犯罪科刑及執行情形，有
    臺灣高等法院被告前案紀錄表1份在卷足佐，其於有期徒刑
    執行完畢後，5年內故意再犯有期徒刑以上之罪，為累犯，
    應依刑法第47條第1項之規定，加重其刑。爰審酌被告一再
    觸犯施用毒品罪，顯見自制力薄弱，惡行非輕，惟因施用毒
    品均僅係戕害其自己身心並無加害他人，及犯罪後坦承犯行
    ，態度尚可等一切情狀，量處如主文所示之刑，以資儆懲。
    扣案之甲基安非他命1小包 (毛重0.4公克、淨重0.2公克)
    屬第二級毒品違禁物，有前揭臺北市政府警察局萬華分局查
    獲涉嫌毒品危害防制條例毒品初步鑑驗報告單1紙附卷可佐
    ，應依毒品危害防制條例第18條第1項前段沒收銷燬之；至
    扣案之盛裝上開毒品包裝夾鏈袋1只，因與甲基安非他命無
    法析離，應一併沒收銷燬之，爰不另為沒收之諭知，附此敘
    明。
四、據上論斷，應依刑事訴訟法第299條第1項前段、第273條之1
    第1項，毒品危害防制條例第10條第1項、第2項、第18條第
    1項前段，刑法第11條前段、第55條、第47條第1項，判決如
    主文。
本案經檢察官甲○○到庭執行職務。
中　　華　　民　　國　　96　　年　　5　　月　　23　　日
                  刑事第二庭    法  官  曾宗欽
以上正本證明與原本無異。
如不服本判決，應於判決送達後10日內向本院提出上訴狀（須附
繕本）。
「切勿逕送上級法院」
                                書記官　沈茜庭
中　　華　　民　　國　　96　　年　　5　　月　　23　　日
附錄本案論罪科刑法條全文：
毒品危害防制條例第10條
施用第一級毒品者，處6月以上5年以下有期徒刑。
施用第二級毒品者，處3年以下有期徒刑。
